【裁判字號】    90,易,2739
【裁判日期】    900919
【裁判案由】    贓物
【裁判全文】
臺灣高雄地方法院刑事判決                          九十年度易字第二七三九號
    公  訴  人  臺灣台中地方法院檢察署檢察官
    被      告  甲○○
右列被告因贓物案件，經檢察官提起公訴（八十九年度偵字第五二○五號），本院判
決如左：
    主  文
甲○○收受贓物，處有期徒刑月，如易科罰金，以佰元折算壹日。
    事  實
一、甲○○於民國八十九年一月二十八日在澳門地區，經丙○○（另因偽造有價證券
    、竊盜案件，分別經台灣高等法院台中分院、台灣台中地方法院檢察署，於八十
    八年六月十七日判處有期徒刑三年三月、八十九年六月三十日發佈通緝）交付車
    牌號碼Ｗ九─四六六六號自用小客車（原車牌號碼為Ｒ七─六六三六號，為乙○○所有，於八十八年十一月十二日十五時許，在台中市○區○○街、武昌街口，
    遭年籍姓名不詳之人所竊取，後經變造車牌號碼為Ｗ九─四六六六號）鑰匙一支
    ，請其至高雄小港機場附近路邊，駕駛該車並代為保管。甲○○因知丙○○尚有
    刑事案件在身，乃心生懷疑前開自用小客車可能為來路不明之物，竟仍依丙○○
    之囑，於同年月三十一日入境高雄小港機場後，即持丙○○所交付之鑰匙，前往
    小港機場附近路邊駕駛前開自用小客車，而收受之，並將之駕駛往台中縣市使用
    。嗣於九十年二月二十四日十二時四十分許，駕駛前開自用小客車，在雲林縣斗
    六市○○路八十六號前等待綠燈時，經員警發現有異盤查，甲○○恐被查獲駕駛
    贓車，乃加速逃逸，經警追捕，在雲林縣林內鄉○○路、林內路口為警追及查獲
    。
二、案經雲林縣警察局斗六分局報告臺灣雲林地方法院檢察署檢察官呈請臺灣高等法
    院檢察署檢察長令轉臺中地方法院檢察署檢察官偵查起訴，再經臺灣台中地方法
    院判決移轉本院審理。
    理  由
一、訊據被告甲○○固坦承於前揭時地受丙○○之託，保管車牌號碼Ｗ九─四六六六
    號自用小客車，並於駕駛該小客車經警盤查時加速逃逸，惟矢口否認有贓物犯行
    ，辯稱：「我不知道這部小客車是贓車，也不知道車牌有被變造」云云。經查，
    前開小客車為被害人乙○○所有，原車牌號碼為Ｒ七─六六三六號，於八十八年
    十一月十二日十五時許，在台中市○區○○街、武昌街口，遭年籍姓名不詳之人
    所竊取，後經變造車牌號碼為Ｗ九─四六六六號，此業經乙○○於八十九年二月
    二十四日警訊時指述綦詳，復經Ｗ九─四六六六號車牌所有人林明輝於八十九年
    二月二十四日警訊時陳稱：「我的Ｗ九─四六六六號車牌，並沒有遺失或失竊」
    等語在卷，復有車輛竊盜車牌失竊資料個別查詢報表一紙在卷可按，且被告於八
    十九年四月二十一日在台灣台中地方法院檢察署檢察官偵訊時亦供稱：「丙○○
    把這部小客車借我使用一個月」等語，顯見被告借用前開小客車之時間非短，然
    被告竟未向丙○○索取前開小客車行車執照，以供車輛行駛中經警臨檢時出示證
    明用，已屬可疑，再者，參酌被告於八十九年二月二十五日在台灣雲林地方法院
    檢察署檢察官偵訊時，就檢察官質以「為何要跑？」時，供稱：「我想丙○○之
    前好像有些案子未了，可能沒有跟我講清楚」等語，而丙○○確因偽造有價證券
    、竊盜案件，分別經台灣高等法院台中分院、台灣台中地方法院檢察署，於八十
    八年六月十七日判處有期徒刑三年三月（後因執行未到，而於八十九年五月二十
    四日發佈通緝）、八十九年六月三十日發佈通緝（該案件之偵查自應早於此日期
    ），此有臺灣高雄地方法院檢察署刑案資料查註紀錄表在卷可憑，自足認被告於
    受丙○○囑託保管前開小客車之時，即有前開小客車為來源不正之物之懷疑，卻
    仍應允收受使用，自屬知贓而故為收受，其前開辯顯為圖卸刑責之詞，不足採信
    。此外復有贓物領據一紙在卷可資佐證，是本件事證已明，被告犯行洵堪認定。
二、核被告所為，係犯刑法第三百四十九條第一項收受贓物罪。爰審酌被告收受贓物
    ，增加追贓之困難，前復有賭博前科（不構成累犯），此有臺灣高等法院被告全
    國前案紀錄表在卷可憑，惟前開小客車既非被告所竊取，復僅屬收受使用，犯罪
    情節較輕，及犯罪之動機、手段、所生危害等一切情狀，量處如主文所示之刑。
    又被告於犯罪行為後，刑法第四十一條已於九十年一月十日修正公布生效，依該
    條第一項之規定：「犯最重本刑為五年以下有期徒刑以下之刑之罪，而受六個月
    以下有期徒刑或拘役之宣告，因身體、教育、職業、家庭之關係或其他正當理由
    ，執行顯有困難者，得以一元以上三元以下折算一日，易科罰金。但確因不執行
    所宣告之刑，難收矯正之效，或難以維持法秩序者，不在此限」。比較新舊法，
    新法規定較有利於被告，依刑法第二條第一項前段，應適用刑法第四十一條第一
    項規定諭知易科罰金之折算標準。
據上論斷，應依刑事訴訟法第二百九十九條第一項前段，刑法第二條第一項前段、第
三百四十九條第一項、第四十一條第一項，罰金罰鍰提高標準條例第一項前段、第二
條，判決如主文。
中      華      民      國    九十      年      九      月     十九     日
                                      臺灣高雄地方法院刑事第一庭
                                          法  官  曾  逸  誠
右正本證明與原本無異。
如不服本判決，應於判決送達後十日內，向本院提出上訴狀。
                                         書記官    許玉城
中    華    民    國      九十      年      九      月      二十      日
附本案論罪科刑依據之法條：
刑法第三百四十九條：
收受贓物者，處三年以下有期徒刑、拘役或五百元以下罰金。
搬運、寄藏、故買贓物或為牙保者，處五年以下有期徒刑、拘役或科或併科一千元以
下罰金。因贓物變得之財物，以贓物論。


司法院資訊處製作；財團法人民間司法改革基金會備份。
